---
title: "PRAK_MDS1"
author: "Hazelita D.R"
date: "2025-02-14"
output: html_document
---

```{r setup, include=FALSE}
library(DBI)
<<<<<<< Updated upstream
library(RMySQL)
library(dplyr)
library(readr)
=======
<<<<<<< HEAD:DManager/project UTS.Rmd
```


```{r cars}
## Warning: package 'RMySQL' was built under R version 4.3.3
=======
library(RMySQL)
library(dplyr)
library(readr)
>>>>>>> e416080c9565b2e02d54ce2026337e46c1f532a4:DBManager/project UTS.Rmd
>>>>>>> Stashed changes
library(glue)
```


```{r pressure, echo=FALSE}
<<<<<<< Updated upstream
=======
<<<<<<< HEAD:DManager/project UTS.Rmd
## Warning: package 'DBI' was built under R version 4.3.3
library(RMySQL)
```

```{r pressure, echo=FALSE}
## Warning: package 'DBI' was built under R version 4.3.3
library(dplyr)
```

```{r pressure, echo=FALSE}
## Warning: package 'DBI' was built under R version 4.3.3
library(readr)
```

```{r pressure, echo=FALSE}
=======
>>>>>>> e416080c9565b2e02d54ce2026337e46c1f532a4:DBManager/project UTS.Rmd
>>>>>>> Stashed changes
# 1. Konfigurasi Database
db_config <- list(
  host = "127.0.0.1",
  port = 3306,         
  user = "root",
  password = "",
  dbname = "projecttransactiondatabase"  
)
```


```{r pressure, echo=FALSE}
# 2. Koneksi ke MySQL Server (Tanpa Database Spesifik)
con <- dbConnect(
  MySQL(),
  host = db_config$host,
  port = db_config$port,
  user = db_config$user,
  password = db_config$password
)
```


```{r pressure, echo=FALSE}
# 3. Hapus Database Jika Sudah Ada (Untuk Mencegah Konflik)
tryCatch({
  dbExecute(con, glue("DROP DATABASE IF EXISTS {db_config$dbname}"))
  message("Database lama dihapus")
}, error = function(e) {
  message("Gagal menghapus database: ", e$message)
})
```
```{r pressure, echo=FALSE}
# 4. Buat Database Baru
tryCatch({
  dbExecute(con, glue("CREATE DATABASE {db_config$dbname}"))
  message("Database ", db_config$dbname, " berhasil dibuat")
}, error = function(e) {
  message("Gagal membuat database: ", e$message)
})
```


```{r pressure, echo=FALSE}
# 5. Koneksi ke Database yang Baru Dibuat
con_db <- dbConnect(
  MySQL(),
  host = db_config$host,
  port = db_config$port,
  user = db_config$user,
  password = db_config$password,
  dbname = db_config$dbname
)
```


```{r pressure, echo=FALSE}
# 6. Definisi Tabel
table_definitions <- list(
  cabang = "
    CREATE TABLE IF NOT EXISTS cabang (
<<<<<<< Updated upstream
=======
<<<<<<< HEAD:DManager/project UTS.Rmd
        ID_Cabang VARCHAR(100) PRIMARY KEY,
        ID_Produk INT,
        kota VARCHAR(100),
        jumlah_stock INT
    ) CHARACTER SET utf8mb4 COLLATE utf8mb4_general_ci;
  ",
  
  produk = "
    CREATE TABLE IF NOT EXISTS produk (
        ID_Produk INT AUTO_INCREMENT PRIMARY KEY,
        Kategori_Produk VARCHAR(100),
        Harga_Satuan DECIMAL(10,2),
        Kuantitas INT,
        Total_Harga DECIMAL(15,2),
        ID_Cabang VARCHAR(100),
        FOREIGN KEY (ID_Cabang) REFERENCES cabang(ID_Cabang)
            ON DELETE CASCADE
            ON UPDATE CASCADE
    ) CHARACTER SET utf8mb4 COLLATE utf8mb4_general_ci;
  ",
=======
>>>>>>> Stashed changes
          ID_Cabang VARCHAR(100) PRIMARY KEY,
          ID_Produk INT,
          kota VARCHAR(100),
          jumlah_stock INT
      ) CHARACTER SET utf8mb4 COLLATE utf8mb4_general_ci;
    ",
  
  produk = "
      CREATE TABLE IF NOT EXISTS produk (
          ID_Produk INT AUTO_INCREMENT PRIMARY KEY,
          Kategori_Produk VARCHAR(100),
          Harga_Satuan DECIMAL(10,2),
          Kuantitas INT,
          Total_Harga DECIMAL(15,2),
          ID_Cabang VARCHAR(100),
          FOREIGN KEY (ID_Cabang) REFERENCES cabang(ID_Cabang)
              ON DELETE CASCADE
              ON UPDATE CASCADE
      ) CHARACTER SET utf8mb4 COLLATE utf8mb4_general_ci;
    ",
<<<<<<< Updated upstream
=======
>>>>>>> e416080c9565b2e02d54ce2026337e46c1f532a4:DBManager/project UTS.Rmd
>>>>>>> Stashed changes
  
  pelanggan = "
    CREATE TABLE IF NOT EXISTS pelanggan (
        ID_Pelanggan VARCHAR(100) PRIMARY KEY,
        Tipe_Pelanggan ENUM('Member', 'Normal') NOT NULL,
        Jenis_Kelamin ENUM('Laki-Laki', 'Perempuan') NOT NULL
    ) CHARACTER SET utf8mb4 COLLATE utf8mb4_general_ci;
  ",
  
  invoice = "
    CREATE TABLE IF NOT EXISTS invoice (
        ID_Invoice VARCHAR(100) PRIMARY KEY,
        ID_Produk INT,
        ID_Cabang VARCHAR(100),
        ID_Pelanggan VARCHAR(100),
        Total DECIMAL(15,2),
        Tanggal DATE,
        Waktu TIME,
        Pembayaran ENUM('Ewallet', 'Cash', 'Credit card'),
        Penilaian DECIMAL(3,1),
        FOREIGN KEY (ID_Produk) REFERENCES produk(ID_Produk)
            ON DELETE CASCADE
            ON UPDATE CASCADE,
        FOREIGN KEY (ID_Cabang) REFERENCES cabang(ID_Cabang)
            ON DELETE CASCADE
            ON UPDATE CASCADE,
        FOREIGN KEY (ID_Pelanggan) REFERENCES pelanggan(ID_Pelanggan)
            ON DELETE CASCADE
            ON UPDATE CASCADE
    ) CHARACTER SET utf8mb4 COLLATE utf8mb4_general_ci;
  ",
  
  stock = "
    CREATE TABLE IF NOT EXISTS stock (
        ID_Produk INT NOT NULL,
        ID_Cabang VARCHAR(100) NOT NULL,
<<<<<<< Updated upstream
        Jumlah_Stock INT NOT NULL,
=======
<<<<<<< HEAD:DManager/project UTS.Rmd
        Jumlah_Stok INT NOT NULL,
=======
        Jumlah_Stock INT NOT NULL,
>>>>>>> e416080c9565b2e02d54ce2026337e46c1f532a4:DBManager/project UTS.Rmd
>>>>>>> Stashed changes
        Tanggal_Update DATE NOT NULL,
        FOREIGN KEY (ID_Produk) REFERENCES produk(ID_Produk)
            ON DELETE CASCADE
            ON UPDATE CASCADE,
        FOREIGN KEY (ID_Cabang) REFERENCES cabang(ID_Cabang)
            ON DELETE CASCADE
            ON UPDATE CASCADE
    ) CHARACTER SET utf8mb4 COLLATE utf8mb4_general_ci;
  "
)

```

<<<<<<< Updated upstream
=======
<<<<<<< HEAD:DManager/project UTS.Rmd
```{r pressure, echo=FALSE}
cabang <- read_csv("D://zkuliah2//SMT 2//Manajemen Data Statistika//Project-Transaction-Database//Data//data_cabang.csv")
invoice <-read_csv ("D://zkuliah2//SMT 2//Manajemen Data Statistika//Project-Transaction-Database//Data//data_invoice.csv")
pelanggan <-read_csv ("D://zkuliah2//SMT 2//Manajemen Data Statistika//Project-Transaction-Database//Data//data_pelanggan.csv")
produk <-read_csv ("D://zkuliah2//SMT 2//Manajemen Data Statistika//Project-Transaction-Database//Data//data_produk.csv")
stock <-read_csv ("D://zkuliah2//SMT 2//Manajemen Data Statistika//Project-Transaction-Database//Data//data_Stock.csv")
```
=======
>>>>>>> e416080c9565b2e02d54ce2026337e46c1f532a4:DBManager/project UTS.Rmd
>>>>>>> Stashed changes

```{r pressure, echo=FALSE}
# 7. Eksekusi Pembuatan Tabel
tryCatch({
<<<<<<< Updated upstream
=======
<<<<<<< HEAD:DManager/project UTS.Rmd
=======
>>>>>>> Stashed changes
   # Buka koneksi ke database spesifik
  con_db <- dbConnect(
    MySQL(),
    host = db_config$host,
    port = db_config$port,
    user = db_config$user,
    password = db_config$password,
    dbname = db_config$dbname
  )
  
  # Mulai transaksi
<<<<<<< Updated upstream
=======
>>>>>>> e416080c9565b2e02d54ce2026337e46c1f532a4:DBManager/project UTS.Rmd
>>>>>>> Stashed changes
  dbBegin(con_db)
  
  for (table_name in names(table_definitions)) {
    dbExecute(con_db, table_definitions[[table_name]])
    message("Tabel ", table_name, " berhasil dibuat")
  }
  
  dbCommit(con_db)
  
  # 8. Cek Tabel yang Ada di Database
  existing_tables <- dbGetQuery(con_db, "SHOW TABLES")
  message("\nTabel yang tersedia di database ", db_config$dbname, ":")
  print(existing_tables)
  
}, error = function(e) {
  dbRollback(con_db)
  message("Error membuat tabel: ", e$message)
}, finally = {
  dbDisconnect(con_db)
  dbDisconnect(con)
  message("\nKoneksi database ditutup")
})

<<<<<<< Updated upstream
=======
<<<<<<< HEAD:DManager/project UTS.Rmd
```

=======
>>>>>>> Stashed changes
con_db <- dbConnect(
  MySQL(),
  host = db_config$host,
  port = db_config$port,
  user = db_config$user,
  password = db_config$password,
  dbname = db_config$dbname
 )

# Lihat struktur tabel users
 dbGetQuery(con_db, "DESCRIBE cabang")
 dbDisconnect(con_db)
```

```{r pressure, echo=FALSE}
## 6. Import Data

### Sambungkan ke Database MySQL
library(DBI)
library(RMySQL)

con_db <- dbConnect(
    MySQL(),
    host = db_config$host,
    port = db_config$port,
    user = db_config$user,
    password = db_config$password,
    dbname = db_config$dbname
  )
```



```{r}
#7. Baca Data dari CSV
#data cabang
cabang <- read.csv("D://zkuliah2//SMT 2//Manajemen Data Statistika//Project-Transaction-Database//Data//data_cabang.csv", stringsAsFactors = FALSE)
head(cabang)  # Cek apakah data terbaca dengan benar

#data invoice
invoice <- read.csv("D://zkuliah2//SMT 2//Manajemen Data Statistika//Project-Transaction-Database//Data//data_invoice.csv", stringsAsFactors = FALSE)
head(invoice)  # Cek apakah data terbaca dengan benar

#data pelanggan
pelanggan <- read.csv("D://zkuliah2//SMT 2//Manajemen Data Statistika//Project-Transaction-Database//Data//data_pelanggan.csv", stringsAsFactors = FALSE)
head(pelanggan)  # Cek apakah data terbaca dengan benar

#data produk
produk<- read.csv("D://zkuliah2//SMT 2//Manajemen Data Statistika//Project-Transaction-Database//Data//data_produk.csv", stringsAsFactors = FALSE)
head(produk)

#data stock
stock <- read.csv("D://zkuliah2//SMT 2//Manajemen Data Statistika//Project-Transaction-Database//Data//data_stock.csv", stringsAsFactors = FALSE)
head(stock)  # Cek apakah data terbaca dengan benar
```


```{r}
#8. Masukkan Data ke MySQL
library(DBI)

#cabang
for (i in 1:nrow(cabang)) {
  query <- sprintf("INSERT INTO cabang (ID_Cabang, ID_Produk, Kota, jumlah_stock ) VALUES ('%s', '%s', '%s','%s')",
                   cabang$ID_Cabang[i], cabang$ID_Produk[i], cabang$Kota[i], cabang$Jumlah_Stock[i])
  dbExecute(con_db, query)
}

#produk
for (i in 1:nrow(produk)) {
  query <- sprintf("INSERT INTO produk (ID_Produk, Kategori_Produk, Harga_Satuan, Kuantitas, Total_Harga, ID_Cabang) 
  VALUES ('%s', '%s', '%s', '%s', '%s', '%s')",
  produk$ID_Produk[i], produk$Kategori_Produk[i], produk$Harga_Satuan[i], 
  produk$Kuantitas[i], produk$Total_Harga[i], produk$ID_Cabang[i])
  dbExecute(con_db, query)
}

#Pelanggan
for (i in 1:nrow(pelanggan)) {
  query <- sprintf("INSERT INTO pelanggan (ID_Pelanggan, Tipe_Pelanggan, Jenis_Kelamin) VALUES ('%s', '%s', '%s')",          pelanggan$ID_Pelanggan[i], pelanggan$Tipe_Pelanggan[i], pelanggan$Jenis_Kelamin[i])
  dbExecute(con_db, query)
}


#invoice
for (i in 1:nrow(invoice)) {
  query <- sprintf("INSERT INTO invoice (ID_Invoice, ID_Produk, ID_Cabang, ID_Pelanggan, Total, Tanggal, Waktu, Pembayaran, Penilaian) VALUES ('%s', '%s', '%s', '%s', '%s', '%s', '%s', '%s', '%s')", 
                   invoice$ID_Invoice[i], invoice$ID_Produk[i], invoice$ID_Cabang[i], invoice$ID_Pelanggan[i], invoice$Total[i], invoice$Tanggal[i], invoice$Waktu[i], invoice$Pembayaran[i], invoice$Penilaian[i])
  dbExecute(con_db, query)
}

#stock
for (i in 1:nrow(stock)) {
  query <- sprintf("INSERT INTO stock (ID_Produk, ID_Cabang, Jumlah_Stock, Tanggal_Update) VALUES ('%s', '%s', '%s', '%s')", stock$ID_Produk[i], stock$ID_Cabang[i], stock$Jumlah_Stock[i], stock$Tanggal_Update[i])
  dbExecute(con_db, query)
}
```


<<<<<<< Updated upstream
=======
>>>>>>> e416080c9565b2e02d54ce2026337e46c1f532a4:DBManager/project UTS.Rmd
>>>>>>> Stashed changes
